【裁判字號】    94,訴,4126
【裁判日期】    950320
【裁判案由】    毒品危害防制條例
【裁判全文】
臺灣高雄地方法院刑事判決              94年度訴字第4126號
公  訴  人  臺灣高雄地方法院檢察署檢察官
被      告  甲○○
                    （另案於臺灣高雄監獄執行中）
上列被告因毒品危害防制條例案件，經檢察官提起公訴（94年度
毒偵字第9252號）及移送併辦（95年度毒偵字第1723號），本院
依簡式審判程序，判決如下：
    主  文
甲○○連續施用第一級毒品，處有期徒刑捌月。扣案之第一級毒
品海洛因壹小包（淨重零點壹伍公克，空包裝重零點壹伍公克；
含包裝袋），沒收銷毀之
    事  實
一、甲○○前於民國91年間因施用毒品案件，經本院裁定送觀察
    、勒戒後，因認有繼續施用毒品傾向，復經本院以92年度毒
    聲字第3819號裁定令入戒治處所施以強制戒治，嗣因戒治期
    間界滿3 月，經停止強制戒治交付保護管束，惟因違反保護
    管束所應遵守事項情節重大，復撤銷保護管束繼續執行強制
    戒治，於93年5月14日強制戒治期滿釋放。惟其仍未能戒除
    毒癮，猶於上開強制戒治執行完畢釋放後5 年內，基於施用
    第一級毒品海洛因之概括犯意，於94年10月20日晚上某時許
    起，至95年2 月7 日某時止，在其位於高雄市前鎮區進村巷
    15號之住處內，以將海洛因置於針筒內為皮下注射之方式，
    施用海洛因多次，期間約1 星期施用2 次。嗣經警於94年10
    月21日，在高雄市前鎮區○○○路29巷12號前見甲○○形跡
    可疑而上前盤查，當場在其身上扣得海洛因1 小包；復於95
    年1 月28日上午9 時50分許，在高雄市前鎮區○○○路1047
    巷35號前之廢棄木屋內，因形跡可疑為警盤查，2 次均經其
    同意由警採尿送驗，均呈嗎啡陽性反應，而悉上情。
二、案經高雄市政府警察局苓雅分局報告及高雄市政府警察局移
    送臺灣高雄地方法院檢察署檢察官偵查起訴。
    理  由
一、本件被告甲○○所犯係死刑、無期徒刑、最輕本刑為3 年以
    上有期徒刑以外之罪，其於準備程序就前揭被訴事實為有罪
    之陳述，經受命法官告知簡式審判程序之旨，並聽取其與公
    訴人之意見後，本院認無不得或不宜改依簡式審判程序進行
    之情形，爰依刑事訴訟法第273 條之1 第1 項規定，裁定由
    受命法官獨任進行簡式審判程序。
二、上揭事實，被告於本院審理中業已坦承不諱，且被告先後為
    警查獲後經其同意採集尿液並親自於尿瓶封緘送驗結果，均
    呈嗎啡陽性反應，有高雄市立凱旋醫院94年10月31日、95年
    2 月14日濫用藥物尿液檢驗報告（檢體編號分別為F-94916
    、L 專-95078）各1 紙在卷足憑，而扣案白色粉末1 包經送
    鑑定結果，確含第一級毒品海洛因成分（淨重0.15公克，空
    包裝重0.15公克），有94年10月21日搜索扣押筆錄、扣押物
    品目錄表、照片4 張及法務部調查局95年2 月13日調科壹字
    第220022259 號鑑定通知書1 紙可為佐證，堪認被告自白與
    事實相符。被告前因施用毒品案件，於93年5 月14日強制戒
    治執行完畢釋放，已詳如事實欄所載，此有卷附本院被告院
    內索引卡紀錄表及臺灣高等法院被告前案紀錄表各1 份可查
    ，其於強制戒治執行完畢釋放後之5 年內，再犯本件施用毒
    品之罪，事證明確，犯行堪以認定，自應依法論科。
三、核被告所為，係犯毒品危害防制條例第10條第1 項之施用第
    一級毒品罪。其持有毒品進而施用，持有之低度行為應為施
    用之高度行為所吸收，不另論罪。被告先後多次施用第一級
    毒品之犯行，時間緊接，方法相同，觸犯構成要件相同之罪
    名，顯係基於概括犯意反覆為之，為連續犯，應依刑法第56
    條之規定以一罪論，並加重其刑。移送併辦部分既與起訴書
    所載犯行有連續犯之裁判上一罪關係，依審判不可分原則，
    為起訴效力所及，自應併予審理。爰審酌被告經觀察、勒戒
    及強制戒治後，仍未能戒絕毒癮，又多次施用毒品，顯見其
    改過意念非堅，惟被告於犯罪已坦承犯行，態度尚可，且施
    用毒品行為，本質上乃自我戕害行為，對他人無積極侵害性
    ，反社會危險性應屬較低等一切情狀，量處如主文所示之刑
    。扣案白色粉末1 小包經送驗結果，含第一級毒品海洛因成
    分（分別為淨重0.15公克，空包裝重0.15公克），有上開法
    務部調查局鑑定通知書可按，應依毒品危害防制條例第18條
    第1 項前段規定，沒收銷燬之。包裝袋部分因包覆毒品而殘
    有海洛因成分，衡情難以析離秤重，自宜整體視之為毒品，
    併依同條例條項宣告沒收銷毀。至鑑驗耗損部分，既已滅失
    ，自無庸宣告沒收銷毀，併此敘明。另扣案注射器1 組及夾
    鏈袋1 個為另案被告莊順文所有，業據被告供明在卷，與本
    案尚無關連，爰不予宣告沒收，亦此敘明。
據上論斷，應依刑事訴訟法第273 條之1 第1 項、第284 條之1
、第299 條第1 項前段，毒品危害防制條例第10條第1 項、第18
條第1 項前段，刑法第11條、第56條，判決如主文。
本案經檢察官乙○○到庭執行職務。
中    華    民    國    95    年    3     月    20    日
                  鳳山刑事第2 庭    法  官  李嘉益
以上正本證明與原本無異。
如不服本判決，應於收受送達後10日內向本院提出上訴書狀。
中    華    民    國    95    年    3     月    20    日
                                    書記官  呂怜勳
附錄本案論罪科刑法條：
毒品危害防制條例第10條第1項：
施用第一級毒品者，處6月以上5年以下有期徒刑。


司法院資訊處製作；財團法人民間司法改革基金會備份。
